臺灣桃園地方法院小額民事判決
111年度桃小字第1226號
原      告  張美惠
被      告  陳啓賢
上列當事人間請求損害賠償事件，本院於民國111年7月28日言詞
辯論終結，判決如下：
　　主    文
被告應給付原告新臺幣參佰柒拾參元。
原告其餘之訴駁回。
訴訟費用新臺幣壹仟元，其中新臺幣壹佰元由被告負擔，餘由原
告負擔。
本判決第一項得假執行。
    理由要領
一、按因故意或過失，不法侵害他人權利者，應負損害賠償責任
    。汽車、機車或其他非依軌道行駛之動力車輛，在使用中加
    損害於他人者，駕駛人應賠償因此所生之損害，民法第184
    條第1項前段、第191條之2前段定有明文。次按汽車倒車時
    ，應顯示倒車燈光或手勢後，謹慎緩慢後倒，並應注意其他
    車輛及行人汽車行駛時，道路交通安全規則第110條第2款定
    有明文。經查，被告於民國111年3月5日下午2時許，駕駛車
    牌號碼0000-00號自用小客車（下稱肇事車輛），行經桃園
    市○○區○○路00號前，倒車不慎碰撞後方靜止停放之原告所有
    車牌號碼000-0000號普通重型機車（下稱系爭機車），致系
    爭機車受損，系爭車輛因系爭事故毀損支出維修費用新臺幣
    （下同）2,700元等情，有道路交通事故當事人登記聯單、
    現場圖、調查紀錄表、車籍資料、行車執照、估價單及照片
    附卷可參（見本院卷第6至7頁、第14至16頁、第18至27頁）
    ，堪信為真實。從而，被告未注意後方靜止停放系爭機車而
    逕自倒車之行為違反前開交通規則而有過失，原告就被告上
    開行為無注意可能性而無與有過失，被告自應就本件事故負
    全部過失責任，且其過失行為與原告所受損害具有相當因果
    關係，被告應負系爭機車損害賠償之責。
二、原告請求項目：
  ㈠營業損失：
　　原告主張其因本件車禍出庭及調解受有營業損失共計1萬元
    ，惟原告因本件訴訟所支出時間、費用及損失，與被告上開
    侵權行為並無相當因果關係，是原告此部分請求尚屬無據。
    　
　㈡系爭機車維修費用：
　　按負損害賠償責任者，除法律另有規定或契約另有訂定外，
    應回復他方損害發生前之原狀；該項情形，債權人得請求支
    付回復原狀所必要之費用，以代回復原狀，民法第213條第1
    項、第3項定有明文。債權人所得請求回復原狀之必要費用
    ，倘以修復費用為估定其回復原狀費用之標準，修理時以新
    品換舊品時，應予折舊（最高法院108年度台上字第363號民
    事判決參照）。經查，系爭機車受損維修費用為2,700元，
    且均為零件費用，有機車維修估價單存卷可參（見本院卷第
    7頁）。另依行政院所頒固定資產耐用年數表及固定資產折
    舊率之規定，機械腳踏車之耐用年數為3年，依定率遞減法
    每年折舊1000分之536，另依營利事業所得稅查核準則第95
    條第6項規定「固定資產提列折舊採用定率遞減法者，以1年
    為計算單位，其使用期間未滿1年者，按實際使用之月數相
    當於全年之比例計算之，不滿1月者，以1月計」，系爭機車
    於108年8月出廠，有行車執照附卷可參（見本院卷第6頁）
    ，迄本件車禍發生時即111年3月5日，已使用2年8月，則零
    件扣除折舊後之修復費用估定為373元（詳如附表之計算式
    ）。是原告請求被告賠償373元為有理由，逾此範圍則無理
    由，應予駁回。
中　　華　　民　　國　　111 　年　　8 　　月　　17　　日
                  桃園簡易庭  法  官  張明宏
以上為正本係照原本作成。
如不服本判決，應於送達後20日內，向本院提出上訴狀並表明上
訴理由，如於本判決宣示後送達前提起上訴者，應於判決送達後
20日內補提上訴理由書（須附繕本）。
如委任律師提起上訴者，應一併繳納上訴審裁判費。   
中　　華　　民　　國　　111 　年　　8 　　月　　17　　日
                              書記官  石曉芸
附表
折舊時間           金額
第1年折舊值        2,700×0.536=1,447
第1年折舊後價值    2,700-1,447=1,253
第2年折舊值        1,253×0.536=672
第2年折舊後價值    1,253-672=581
第3年折舊值        581×0.536×(8/12)=208
第3年折舊後價值    581-208=373
附錄：
一、民事訴訟法第436條之24第2項：
　  對於小額程序之第一審裁判上訴或抗告，非以其違背法令為
    理由，不得為之。
二、民事訴訟法第436條之25：
　  上訴狀內應記載上訴理由，表明下列各款事項：
　  ㈠原判決所違背之法令及其具體內容。
　  ㈡依訴訟資料可認為原判決有違背法令之具體事實。
三、民事訴訟法第471條第1項：（依同法第436條之32第2項規定
    於小額事件之上訴程序準用之）
    上訴狀內未表明上訴理由者，上訴人應於提起上訴後20日內
    ，提出理由書於原第二審法院；未提出者，毌庸命其補正，
    由原第二審法院以裁定駁回之。